【裁判字號】    98,易,811
【裁判日期】    980821
【裁判案由】    竊盜
【裁判全文】
臺灣高雄地方法院刑事判決               98年度易字第811號
公  訴  人  臺灣高雄地方法院檢察署檢察官
被      告  乙○○
                    （現羈押於台灣高雄看守所）
上列被告因竊盜案件，經檢察官提起公訴（98年度偵字第18665
號），本院判決如下：
    主  文
乙○○犯夜間侵入住宅竊盜未遂罪，累犯，處有期徒刑捌月。扣
案之手電筒貳支及手套壹只，均沒收。
    事  實
一、乙○○因犯毒品危害防制條例案件，經臺灣高雄地方法院以
    96年度訴字第4818號判決判處有期徒刑7 月確定，於民國97
    年4 月3 日入獄服刑，甫於97年11月3 日因徒刑執行完畢出
    監。詎乙○○仍未警惕悔改，竟基於意圖為自己不法所有之
    竊盜犯意，攜帶其所有供照明使用之手電筒2 支及手套1 只
    ，於98年6 月29日凌晨4 時許，以手推開甲○○位於高雄市
    苓雅區○○街126 號住處後門旁之窗戶，再從該窗戶伸手進
    入屋內將後門打開後，潛入該屋內行竊。嗣因甲○○返家後
    發覺將乙○○制伏後，報警處理，而未得逞，並扣得手電筒
    2 支及手套1 只，始悉上情。
二、案經甲○○訴由高雄市政府警察局苓雅分局報請臺灣高雄地
    方法院檢察署檢察官偵查起訴。
    理  由
一、按被告以外之人於審判外之言詞或書面陳述，除法律有規定
    者外，不得作為證據，刑事訴訟法第159 條第1 項定有明文
    。又被告以外之人於審判外之陳述，雖不符前4 條之規定，
    而經當事人於審判程序同意作為證據，法院審酌該言詞陳述
    或書面陳述作成時之情況，認為適當者，亦得為證據，刑事
    訴訟法第159 條之5 第1 項亦定有明文。本院用以認定本案
    事實所憑之被告以外之人於審判外之言詞或書面陳述，檢察
    官及被告於審判程序中均未曾聲明異議，並同意將之作為證
    據（參本院易卷第20-21 頁），本院復審酌該等言詞或書面
    陳述作成時之情況均屬正常，且與本案相關之待證事實具有
    關連性，認適當作為證據，依前開之規定，認上開陳述均具
    有證據能力，合先敘明。
二、上揭犯罪事實，業據被告於本院訊問時供承不諱，且經證人
    即被害人甲○○於警詢中供述明確，並有現場照片12張、扣
    案手電筒2 支及手套1 只在卷可稽。是被告之任意性自白核
    與事實相符，洵堪採為論罪科刑之依據。本案事證明確，被
    告上開犯行，堪以認定，應依法論科。
三、按刑法第321 條第1 項第1 款之於夜間侵入住宅、建築物竊
    盜罪，係刑法第306 條無故侵入住宅罪與普通竊盜罪之結合
    犯，是於夜間無故侵入住宅，係犯普通竊盜罪之加重情形，
    已結合於所犯加重竊盜之罪質中，不另論以無故侵入住宅罪
    （最高法院92年度臺非字第6 號判決參照）；而稱夜間者，
    為日出前，日末後，查98年6 月29日高雄地區日出時間為上
    午5 時17分，是被告侵入住宅時，係屬夜間無誤。是核被告
    所為，係犯刑法第321 條第2 項、第1 項第1 款之夜間侵入
    住宅竊盜未遂罪。被告已著手於實施竊盜犯行而不遂，為未
    遂犯，應依刑法第25條第2 項減輕其刑。又被告前於96 年
    間，因犯毒品危害防制條例案件，經本院以96年度訴字第
    4818號判決判處有期徒刑7 月確定，於97年4 月3 日入獄服
    刑，甫於97年11月3 日因徒刑執行完畢出監乙情，有臺灣高
    等法院被告前案紀錄表1 份在卷可稽，其前受有期徒刑執行
    完畢後，5 年內以故意再犯本件有期徒刑以上之罪，為累犯
    ，應依刑法第47條第1 項規定，加重其刑。被告有上開加重
    及減輕事由，應依刑法第71 條 第1 項，先加後減之。爰審
    酌被告正值青壯，不思以正當途徑獲取財物，僅因自身無固
    定工作收入，見上開房屋之門窗，夜間未上鎖（甲○○於警
    詢中供稱：該窗未上鎖，後門只用1 支橫桿栓住等語，參警
    卷第4 頁背面），即侵入行竊，破壞被害人之隱私及居住安
    寧甚鉅，並已威脅被害人之人身、財產安全，惟念及被告犯
    後坦承犯行，犯罪之動機、目的、手段，及檢察官具體求刑
    有期徒刑8 月（參本院易卷第21頁）等一切情狀，量處如主
    文所示之刑。扣案之手電筒2 支及手套1 只，為被告所有，
    並為被告攜往現場作為行竊之用，業經被告供陳在卷，應依
    刑法第38條第1 項第2 款沒收之。
據上論斷，應依刑事訴訟法第299 條第1 項前段、第284 條之1
，刑法第321 條第1 項第1 款、第2 項、第47條第1 項、第38條
第1 項第2 款，判決如主文。
本案經檢察官廖偉程到庭執行職務。
中    華    民    國    98    年    8     月    21    日
                  刑事第四庭  法  官  張  震
以上正本證明與原本無異。
如不服本判決應於收受送達後10日內向本院提出上訴書狀，並應
敘述具體理由；如未敘述上訴理由者，應於上訴期間屆滿後20日
內向本院補提理由書（均須按他造當事人之人數附繕本）「切勿
逕送上級法院」。
中    華    民    國    98    年    8     月    21    日
                              書記官  鄒秀珍
附錄本件論罪科刑法條全文
中華民國刑法第321條（加重竊盜罪）
犯竊盜罪而有左列情形之一者，處六月以上、五年以下有期徒刑
：
一、於夜間侵入住宅或有人居住之建築物、船艦或隱匿其內而犯
    之者。
二、毀越門扇、牆垣或其他安全設備而犯之者。
三、攜帶兇器而犯之者。
四、結夥三人以上而犯之者。
五、乘火災、水災或其他災害之際而犯之者。
六、在車站或埠頭而犯之者。
前項之未遂犯罰之。


司法院資訊處製作；財團法人民間司法改革基金會備份。
